臺灣高雄地方法院刑事判決　　　　　　 96年度簡上字第260號
上　訴　人
即　被　告　甲○○
上列上訴人因詐欺案件，不服本院高雄簡易庭96年度簡字第95號
中華民國96年2 月14日所為第一審簡易判決（聲請簡易判決處刑
案號：95年度偵字第30750 號）提起上訴，本院管轄之第二審合
議庭判決如下：
    主      文
上訴駁回。
    事實及理由
一、按被告以外之人於審判外之陳述，雖不符前4 條之規定，而
    經當事人於審判程序同意作為證據，法院審酌該言詞陳述或
    書面陳述作成時之情況，認為適當者，亦得為證據，刑事訴
    訟法第159 條之5 定有明文；故當事人如放棄對原供述人之
    反對詰問權，於審判程序表示同意該等傳聞證據可作為證據
    ，除法院認該傳聞證據欠缺適當性外，自可承認其證據能力
    。經查，關於本案屬於審判外陳述之傳聞證據，公訴人、被
    告甲○○於審判程序均同意作為證據，且經本院審酌該證據
    作成情況均無不適當之情形，是依上開規定，認得作為本案
    證據。
二、經本院審理結果，認原審判決之認事、用法及量刑均無不當
    ，應予維持，並均引用附件第一審刑事簡易判決書（含聲請
    簡易判決處刑書）事實、證據及理由之記載。
三、被告不服原審判決，具狀提起上訴，辯稱：伊經其友人「阿
    勝」介紹，向綽號「眼鏡」之男子所屬公司應徵司機一職，
    而應綽號「眼鏡」男子之要求提供存摺、提款卡並辦理網路
    銀行、設定密碼，以作為薪資轉帳帳戶，是其並無幫助詐欺
    之故意云云。經查：
  (一)被告辯稱其係經由名籍不詳之友人「阿勝」介紹，向同為名
    籍不詳綽號「眼鏡」之男子應徵工作，復未能於本院審理時
    提供前開人等之聯絡方式，以供本院查核其供述之真偽；且
    其稱係依該綽號「眼鏡」男子指示，於非工作場所之7-11超
    商交付所有存摺、提款卡（見本院卷第28頁），更非應徵工
    作之常態，所辯均有可疑。
  (二)況被告於本案事實發生之前即有找工作之經驗，業據其於偵
    查及本院訊問時陳述明確（見偵卷第23頁、本院卷第41頁）
    ，又其自陳就「眼鏡」告知薪資轉帳帳戶之設定須提出存摺
    、提款卡並設定網路銀行、相關密碼乙節已有懷疑（見偵查
    卷第23頁及原審卷第16、17頁），竟仍按「眼鏡」指示交付
    存摺、提款卡，且在「眼鏡」未依約定於應徵翌日即指派工
    作情形下，再依「眼鏡」指示辦妥網路銀行及密碼設定，更
    屬有違常情；且被告係身心健全、具一般智識程度之成年人
    ，並非年幼無知或與社會隔絕之人，依其能力及社會生活經
    驗，應深知不法犯罪集團，經常有藉利用他人存款帳戶，隱
    匿其等犯罪，並規避執法人員之查緝之行為，且上開情事亦
    再三為媒體所披露、報導；則被告於「眼鏡」從未依約派任
    工作，又聯絡無著，致無從追索存摺等物之際，對於其帳戶
    被利用作為實行詐欺犯罪之工具一事應有所預見，卻仍未報
    警，使犯罪集團終得遂行詐欺目的，顯見其已預見所提供之
    存摺、提款卡、網路密碼等將供他人作為財產犯罪之用，並
    不違反其本意，其自有幫助他人從事財產犯罪之不確定故意
    甚明。
  (三)從而，被告辯稱其係因工作需要始提供上開物品，以作為薪
    資轉帳帳戶，並無幫助他人財產犯罪故意云云，顯屬事後卸
    責之詞，不足採信；是被告以此為由提起上訴為無理由，應
    予駁回。
四、原審以被告所為係犯刑法第30條第1 項、第339 條之2 第1
    項之幫助以不正方法由自動付款設備取得他人之物罪，應依
    同法第30條第2 項之規定，減輕其刑，並以其將個人帳戶提
    供他人犯罪使用，紊亂社會金融交易秩序，使不法之徒得藉
    此輕易詐取財物，影響被害人財產權益甚鉅，並使檢警執法
    人員難以追查緝捕，助長犯罪集團詐取財物之犯罪風氣，所
    造成危害非輕，並念其係幫助犯，行為所涉不法程度及罪責
    內涵較低等情，量處有期徒刑4 月，並諭知如易科罰金，以
    新台幣1,000 元折算1 日之折算標準，認事用法均無違誤，
    量刑亦稱妥適，上訴人以上開事由據以上訴，指摘原判決不
    當，為無理由，應予駁回。
據上論斷，應依刑事訴訟法第455 條之1 第3 項、第368 條、第
373 條，判決如主文。
本案經檢察官乙○○到庭執行職務。
中　　華　　民　　國　　96　　年　　5 　　月　　15　　日
                  鳳山刑事第二庭  審判長  法　官  黃建榮
                                          法  官  譚德周
                                          法  官  洪珮婷
以上正本證明與原本無異。
不得上訴。
中　　華　　民　　國　　96　　年　　5 　　月　　15　　日
　　　　　　　　　　　　　　　　　　　　　書記官  賴朱梅
附錄本案論罪科刑法條全文
中華民國刑法第339條之2第1 項
意圖為自己或第三人不法之所有，以不正方法由自動付款設備取
得他人之物者，處3 年以下有期徒刑、拘役或1 萬元以下罰金。
